臺灣彰化地方法院刑事判決
109年度訴字第812號
公  訴  人  臺灣彰化地方檢察署檢察官
被      告  PHAM VAN HAU（中文姓名：范文后，越南籍）




選任辯護人  蔡奉典律師
上列被告因恐嚇等案件，經檢察官提起公訴（109年度偵字第618
4號），被告於本院準備程序中，就恐嚇罪部分為有罪之陳述，
本院合議庭裁定改由受命法官獨任進行簡式審判程序後，判決如
下：
    主    文
PHAM VAN HAU犯恐嚇危害安全罪，處拘役肆拾日，如易科罰金，
以新臺幣壹仟元折算壹日。
    犯罪事實
一、PHAM VAN HAU（中文姓名：范文后，下稱范文后）於民國10
    9年2月6日下午5時45分許，在彰化縣○○市○○路00號前，因故
    與LE THI NHUONG（中文姓名：黎氏讓，越南籍，下稱黎氏
    讓）發生爭執，竟基於傷害及恐嚇之犯意，徒手毆打黎氏讓
    ，致黎氏讓受有腹壁挫傷之傷害（傷害部分業經黎氏讓撤回
    告訴，不另為不受理之諭知如後）；復接續向黎氏讓恫稱：
    「妳想死嗎？想死在臺灣嗎？」等語，以此危害生命之事恐
    嚇黎氏讓，黎氏讓因而心生畏懼，致生危害於安全。嗣經黎
    氏讓報警處理而查悉上情。
二、案經黎氏讓訴由彰化縣警察局彰化分局報告臺灣彰化地方檢
    察署檢察官偵查起訴。
    理    由
一、訊據被告范文后於本院審理時，對前揭犯罪事實坦承不諱，
    核與證人即告訴人黎氏讓於警詢、偵訊證述內容相符。本案
    復有監視器錄影畫面翻拍照片4張附卷可稽（見偵卷第21-22
    頁），足認被告之任意性自白與事實相符，可以採信，本案
    事證明確，應依法論科。
二、核被告范文后所為，係犯刑法第305條之恐嚇危害安全罪。
    爰以行為人之責任為基礎，審酌被告於本院審理時坦承犯行
    ，且傷害部分業與告訴人和解並取得原諒，犯後態度尚可；
    暨考量被告為外籍失聯移工，僅因細故即徒手毆打及恐嚇素
    未謀面之告訴人、其恐嚇行為造成被害人畏懼程度、被告智
    識程度與家庭經濟狀況等一切情狀，量處如主文所示之刑，
    並諭知易科罰金之折算標準，以示懲儆。
三、公訴意旨另略以：被告於前揭犯罪事實欄所載時、地，徒手
    毆打黎氏讓，致黎氏讓受有腹壁挫傷之傷害，因認被告另涉
    有刑法第277條第1項之傷害罪嫌等語。惟告訴乃論之罪，告
    訴人於第一審辯論終結前得撤回其告訴；告訴經撤回者，應
    諭知不受理之判決；並得不經言詞辯論為之，刑事訴訟法第
    238條第1項、第303條第3款、第307條分別定有明文。經查
    ，被告所涉刑法第277條第1項之傷害罪嫌，依同法第287條
    前段規定，須告訴乃論。茲告訴人黎氏讓已於本院審理中具
    狀撤回告訴，有刑事撤回告訴狀1紙附卷可稽（見本院卷第1
    99頁）。揆諸上開說明，此部分本應為不受理判決，惟公訴
    意旨認此部分與前揭有罪之恐嚇危害安全罪間，有想像競合
    之裁判上一罪關係，爰不另為不受理之諭知，附此敘明。
據上論斷，應依刑事訴訟法第273條之1第1項、第299條第1項前
段，刑法第305條、第41條第1項前段，刑法施行法第1條之1第1
項，判決如主文。
本案經檢察官劉智偉提起公訴，檢察官林子翔到庭執行職務。
中    華    民    國    110   年    3    月     31    日
                  刑事第二庭     法  官  張佳燉
以上正本證明與原本無異。
如不服本判決應於收受判決後20日內向本院提出上訴書狀，並應
敘述具體理由。其未敘述上訴理由者，應於上訴期間屆滿後20日
內向本院補提理由書(均須按他造當事人之人數附繕本)「切勿逕
送上級法院」。
告訴人或被害人對於判決如有不服具備理由請求檢察官上訴者，
其上訴期間之計算係以檢察官收受判決正本之日期為準。　　　
中　　華　　民　　國　　110 　年　　3 　　月　　31　　日
                                 書記官  楊憶欣
論罪法條： 
中華民國刑法第305條
以加害生命、身體、自由、名譽、財產之事恐嚇他人，致生危害
於安全者，處 2 年以下有期徒刑、拘役或 9 千元以下罰金。